臺灣板橋地方法院刑事判決　　　　　　　94年度訴字第261 號
公　訴　人　臺灣板橋地方法院檢察署檢察官
被　　　告　甲○○
上列被告因違反毒品危害防制條例案件，經檢察官提起公訴（94
年度核退毒偵字第55號），及移送併案審理（94年度毒偵字第21
31號、94年度核退毒偵字第892 號），經本院合議庭裁定改依簡
式審判程序審理並判決如下：
    主  文
甲○○連續施用第一級毒品，累犯，處有期徒刑壹年。扣案第一
級毒品海洛因參壹包（驗餘淨重零點貳玖公克）沒收銷燬之、注
射針筒參支（已使用壹支、未使用貳支）及生理食鹽水壹瓶均沒
收之。
    事  實
一、甲○○前因施用毒品案件，先後2 次經觀察、勒戒後，均認
    無繼續施用毒品之傾向，分別由臺灣板橋地方法院檢察署檢
    察官於民國88年11月30日以88年度毒偵字第668 號及於91年
    3 月29日以91年度毒偵緝字第131 號為不起訴處分確定；復
    因施用第一級毒品海洛因案件，經本院裁定令入戒治處所施
    以強制戒治1 年，嗣於92年7 月10日期滿執行完畢，並經臺
    灣板橋地方法院檢察署檢察官以91年度毒偵字第2419號起訴
    ，且經本院以91年度訴字第1802號刑事判決判處有期徒刑 8
    月確定，於92年8 月1 日入監執行，93年3 月23日縮短刑期
    執行完畢，並於翌日出監（本件構成累犯）。另因竊盜案件
    ，經本院以94年度簡字第821 號刑事簡易判決判處有期徒刑
    4 月，如易科罰金以300 元折算1 日在案。詎猶不知悛悔，
    明知海洛因經毒品危害防制條例列為第一級毒品，不得施用
    、持有，於上開強制戒治執行完畢後5 年內，竟仍基於施用
    第一級毒品海洛因之概括犯意，於93年11月23日16時30分許
    為警查獲採集尿液前回溯26小時內某時（須扣除被告為警查
    獲後至採集尿液時止之被告不可能施用毒品期間）起至94年
    2 月1 日18時40分許止為警查獲採集尿液前回溯26小時內某
    時（須扣除被告為警查獲後至採集尿液時止之被告不可能施
    用毒品期間），在不詳處所，以將海洛因置入注射針筒施打
    之方式，連續施用第一級毒品海洛因多次，嗣為警先後於(一)
    93年11月23日16時許，在臺北縣板橋市○○○街22巷口查獲
    ，並於被告上衣口袋內扣得注射針筒1 支，後經交保出所；
    (二)94年1 月12日15時30分許，在臺北縣土城市○○路132 巷
    內查獲，並扣得毒品海洛因3 包（合計毛重0.85公克，驗餘
    淨重0.29公克）、注射針筒2 支及生理食鹽水1 瓶，嗣經檢
    察官諭令限制住居；(三)94年2 月1 日18時40分許，另因竊盜
    案件至臺北縣政府警察局土城分局偵訊時查獲。
二、案經臺北縣政府警察局樹林分局及土城分局報請臺灣板橋地
    方法院檢察署檢察官偵查起訴及移送併辦。
    理  由
一、按除被告所犯為死刑、無期徒刑、最輕本刑為3 年以上有期
    徒刑之罪或高等法院管轄第1 審案件者外，於第1 次審判期
    日前之準備程序進行中，被告先就被訴事實為有罪之陳述時
    ，審判長得告知被告簡式審判程序之旨，並聽取當事人、代
    理人、辯護人及輔佐人之意見後，裁定進行簡式審判程序，
    刑事訴訟法第273 條之1 第1 項定有明文。經核本件被告甲
    ○○所犯係死刑、無期徒刑、最輕本刑為3 年以上有期徒刑
    以外之罪，其於準備程序中就被訴事實為有罪之陳述，經法
    官告知簡式審判程序之旨，並聽取公訴人、被告之意見後，
    本院爰依首揭規定，合議裁定由受命法官獨任進行簡式審判
    程序，合先敘明。
二、上揭事實業據被告甲○○於本院審理中坦承不諱（見本院刑
    事卷附之94年8 月1 日準備程序筆錄第2 頁、簡式審判筆錄
    第2 頁），並被告先後3 次為警查獲後所採集之尿液經送檢
    驗結果確均呈鴉片類陽性反應，此有臺北縣政府警察局樹林
    分局查獲違反毒品防制條例代碼對照表、同分局毒品危害防
    制條例被移送者姓名暨代碼對照表、臺北縣政府警察局土城
    分局查獲違反毒品危害防制條例採集尿液檢體送驗清單各 1
    紙、同分局偵辦毒品案尿液編號及姓名對照表2 紙、臺灣檢
    驗科技股份有限公司分於93年12月3 日、94年2 月7 日、94
    年3 月3 日各出具之濫用藥物尿液檢驗報告3 紙在卷可憑（
    見臺灣板橋地方法院檢察署94年度核退毒偵字第55號偵查卷
    第2 至4 頁、同署94年度核退毒偵字第892 號偵查卷第7至9
    頁、同署94年度毒偵字第2131號偵查卷第10、11頁）。此外
    ，並有毒品海洛因3 包（驗餘淨重0.29公克）、注射針筒 3
    支（已使用1 支、未使用2 支）及生理食鹽水1 瓶扣案可資
    佐證，有臺北縣政府警察局樹林分局之扣押物品目錄表及贓
    證物品清單、臺北縣政府警察局土城分局扣押物品目錄表及
    扣押物品清單附卷可參（見同署94年度核退毒偵字第55號偵
    查卷第16、30頁、同署94年度和退毒偵字第892 號偵查卷第
    27、44 頁），而其中扣案之毒品海洛因3 包（驗餘淨重0.2
    9 公克），經送法務部調查局鑑定結果，確檢出含有第一級
    毒品海洛因成分，此有法務部調查局94年3 月17日調科壹字
    第060009464 號鑑定通知書1 紙在卷可稽（見同署94年度毒
    偵字第372 號偵查卷第11頁），足徵其自白與事實相符，堪
    予採信。又被告前因施用毒品案件，先後2 次經觀察、勒戒
    後，均認無繼續施用毒品之傾向，分別由臺灣板橋地方法院
    檢察署檢察官於88年11月30日以88年度毒偵字第668 號及於
    91年3 月29日以91年度毒偵緝字第131 號為不起訴處分確定
    ；復因施用第一級毒品海洛因案件，經本院裁定令入戒治處
    所施以強制戒治1 年，嗣於92年7 月10日期滿執行完畢，並
    經臺灣板橋地方法院檢察署檢察官以91年度毒偵字第2419號
    起訴，且經本院以91年度訴字第1802號刑事判決判處有期徒
    刑8 月確定，於92年8 月1 日入監執行，93年3 月23日縮短
    刑期執行完畢，並於翌日出監等情，有上開不起訴處分書、
    本院刑事判決書及臺灣高等法院被告前案紀錄表各1 份附卷
    可考。事證明確，被告於強制戒治執行完畢後5 年內再犯本
    件施用第一級毒品之犯行堪以認定，應予依法論處。
三、查海洛因屬毒品危害防制條例第2 條第2 項第1 款所規定之
    第一級毒品，是核被告所為，係犯毒品危害防制條例第10條
    第1 項之施用第一級毒品罪。被告於施用前後持有第一級毒
    品海洛因，其持有之低度行為應為施用之高度行為所吸收，
    不另論罪。被告先後多次施用第一級毒品海洛因之犯行，時
    間緊接，所犯構成要件相同，各顯係基於概括犯意反覆為之
    ，為連續犯，應依刑法第56條規定論以1 罪，並加重其刑。
    起訴書雖僅敘及被告於93年11月23日16時30分許經警採尿前
    26小時內某時，在不詳處所，施用第一級毒品海洛因之犯行
    ，惟被告上開其餘施用第一級毒品海洛因之犯行，業經被告
    於本院準備程序中及審理時均自白不諱，且經檢察官移送本
    院併案審理，與業經起訴部分有連續犯之裁判上一罪關係，
    為起訴效力所及，本院自得併予審究，附此敘明。再查，被
    告前有如事實欄所示之論罪科刑執行情形，有上揭臺灣高等
    法院被告前案紀錄表1 份在卷可按，其於有期徒刑執行完畢
    後，5 年內再犯本件有期徒刑以上之罪，為累犯，應依法遞
    予加重其刑。爰審酌被告甫於91年間受不起訴處分之寬典，
    嗣因施用毒品再經強制戒治後，仍不知悔改，竟仍漠視法令
    之禁制，多次恣意濫用毒品，顯見其戒除毒癮之意志力薄弱
    ，惟考量施用毒品乃戕害己身行為，於他人尚無明顯重大危
    害，及其犯後坦承犯行，態度良好等一切情狀，量處如主文
    所示之刑，以資懲儆。扣案毒品海洛因3 包，驗餘淨重0.29
    公克，誠如上述所示，屬第一級毒品，不問屬於犯人與否，
    均依毒品危害防制條例第18條第1 項前段規定沒收銷燬之。
    扣案之注射針筒3 支（已使用1 支、未使用2 支）及生理食
    鹽水1 瓶，則為被告所有供本案施用毒品犯行所用之物，應
    依刑法第38條第1項第2款規定宣告沒收之。
據上論斷，應依刑事訴訟法第273 條之1 第1 項、第299 條第 1
項前段，毒品危害防制條例第10條第1 項、第18條第1 項前段，
刑法第11條前段、第56條、第38條第1項第2款，判決如主文。
本案經檢察官徐名駒到庭執行職務。
中　　華　　民　　國　　94　　年　　8 　　月　　15　　日
                          刑事第十八庭  法  官  邱育佩
以上正本證明與原本無異。
如不服本判決，應於判決送達後10日內，向本院提出上訴狀（應
附繕本），上訴於臺灣高等法院。
                                        書記官  林貴卿
中　　華　　民　　國　　94　　年　　8 　　月　　15　　日
附錄本案論罪科刑法條全文
毒品危害防制條例第10條：
施用第一級毒品者，處六月以上五年以下有期徒刑。
施用第二級毒品者，處三年以下有期徒刑。
